臺灣高雄地方法院民事裁定　　　　　　 94年度家聲字第234號
聲　請　人　甲○○
相　對　人　乙○○
上聲請人聲請認可大陸地區民事確定判決事件，本院裁定如下：
    主  文
認可大陸地區湖南省寧遠縣人民法院西元二００四年十月四日（
２００４）寧法民一初字第六四九號民事確定判決書。
程序費用新臺幣壹仟元由相對人負擔。
    理  由
一、聲請意旨係以：聲請人與相對人前於民國九十年七月十八日
    在湖南省寧遠縣舜陵鎮辦理結婚登記，聲請人並為相對人辦
    理來臺灣探親事宜，詎相對人於九十三年八月九日返回大陸
    後即拒絕返臺，並向大陸地區湖南省寧遠縣人民法院提出離
    婚訴訟，該法院並於民國九十三年十月四日以（２００４）
    寧法民一初字第六四九號判決：（一）准予相對人與聲請人
    離婚。（二）現在相對人的財物歸相對人所有，現在聲請人
    的財物歸聲請人所有。（三）按鍵受理費五十元，其他訴訟
    費七百五十元，合計八百元，由相對人承擔。該判決並於九
    十四年一月三十日確定生效，該判決書及生效證明均經財團
    法人海峽交流基金會驗證屬實，爰依臺灣地區與大陸地區人
    民關係條例第七十四條第一項之規定聲請裁定認可等語。並
    提出中華人民共和國湖南省寧遠縣人民法院民事判決書、法
    律文書生效證明書、中華人民共和國湖南省寧遠縣公證處（
    ２００５）寧證字第二二０號、三六八號、四０一號公證書
    、財團法人海峽交流基金會（９４）南核字第０六三五二三
    號、０五０一二八號、０六三五二四號號證明，及戶籍謄本
    等資料為證。
二、按在大陸地區作成之文書，經行政院設立或指定之機構或委
    託之民間團體驗證者，推定為真正；又在大陸地區作成之民
    事確定判決、民事仲裁判斷，不違背臺灣地區公共秩序或善
    良風俗者，得聲請法院裁定認可；前開規定，以在臺灣地區
    作成之民事確定裁判、民事仲裁判斷，得聲請大陸地區法院
    裁定認可或為執行名義者，始適用之，臺灣地區與大陸地區
    人民關係條例第七條、第七十四條第一項、第三項分別定有
    明文。
三、經查：
（一）聲請人主張其與相對人間前於九十年七月十八日在大陸地
      區湖南省寧遠縣舜陵鎮為結婚登記，兩造婚姻，業經大陸
      地區湖南省寧遠縣人民法院判准離婚並確定在案之情，業
      據聲請人提出湖南勝寧遠縣人民法院於九十三年十月四日
      以（２００４）寧法民一初字第六四九號民事判決書、法
      律文書生效證明書、中華人民共和國湖南省寧遠縣公證處
      （２００５）寧證字第二二０號、第三六八號、第四０一
      號公證書、財團法人海峽交流基金會（９４）南核字第０
      六三五二三號、０五０一二八號、０六三五二四號號證明
      ，及戶籍謄本各一份為證，堪認聲請人之主張為真實，
（二）並觀諸上開判決書內容為：「本院認為，由於原、被告婚
      前缺乏瞭解，婚後性格不合，雙方常為家庭及小孩吵鬧，
      可以認定原、被告感情確已破裂」等語，並未違背臺灣地
      區之公共秩序及善良風俗；又大陸地區業於西元一九九八
      年（即民國八十七年）一月十五日通過「最高人民法院關
      於人民法院認可臺灣地區有關法院民事判決的規定」，並
      自同年五月二十六日起施行，是在臺灣地區作成之民事確
      定裁判，已得依該規定聲請大陸地區之法院裁定認可，揆
      諸首揭規定，我國法院依互惠原則，自得認可大陸地區所
      作成之確定判決。本件聲請於法有據，應予認可。
四、依非訟事件法第二十一條第二項、第二十四條第一項，民事
    訴訟法第七十八條，裁定如主文。
中　　華　　民　　國　　94　　年　　10　　月　　31　　日
                  家事法庭法　官　程克琳
上為正本係照原本作成。
如對本裁定抗告須於裁定送達後10日內向本院提出抗告狀
中　　華　　民　　國　　94　　年　　10　　月　　31　　日
                          書記官　王治華
